# 求助陈版：集团互助基金的账务处理

提问人：Winkeytan 时间：2020-11-23 08:05:12
陈版您好，我们集团有个员工互助基金的制度，每期从自愿加入该基金的员工薪酬中扣取一部分金额，同时从公司扣取同样的金额，计入互助基金的资金池，待加入该基金的员工遇到困难时，从该资金池中拨款资助。
由于员工的劳动关系分散在母公司及各个子公司，因此目前的账务处理是：
每家公司主体：
（ 1 ）扣取该互助基金时，①公司部分：借：管理费用-互助基金；贷：应付职工薪酬-互助基金。②个人部分：
借：应付职工薪酬-工资；贷：其他应付款-互助基金。
（ 2 ）如申请资助的员工属于该家公司，则支出时：借：应付职工薪酬-互助基金；借：其他应付款-互助基金；
贷：银行存款。
公司部分和个人部分的计提和支出金额始终使其相等，使得余额相等。
但该处理方式存在的问题是，一来每次支出都需要去判断员工所属主体，操作上较为麻烦，二来可能存在某一子公司账面互助基金余额不足的情况。
请问：
1 、为了简化处理、严格专款专用并确保余额充足，我们想在母公司统一设置互助基金的专户，专款专用，子公司的计提部分的账务处理还是跟上面的一样，但每期将计提的公司部分和个人部分的互助基金金额转到母公司的互助基金专户，子公司：借：应付职工薪酬-互助基金；借：其他应付款-互助基金；贷：银行存款。母公司：借：银行存款；贷：其他应付款。这样子公司的相关负债就平掉了，同时母公司账面出现了该笔负债，每次集团内员工申请资助，支付时都从母公司支出，借：其他应付款；贷：银行存款。
请问上述的处理是否准确？如不准确，应该怎么处理呢？
2 、请问是否还有其他更为常用和便于操作的集团互助基金的处理方式？

回答人：chenyiwei
个人理解，这个问题首先要明确对该基金的运作和管理模式，然后在确定模式的基础上才是讨论各方如何进行会计处理。全部集中到母公司进行管理也是一种可行模式。